【裁判字號】    92,上易,1231
【裁判日期】    920530
【裁判案由】    贓物
【裁判全文】
臺灣高等法院刑事判決                          九十二年度上易字第一二三一號
    上  訴  人  臺灣板橋地方法院檢察署檢察官
    被      告  甲○○
右上訴人因被告贓物案件，不服臺灣板橋地方法院九十一年度易字第三三００號，中
華民國九十二年三月十九日第一審判決（起訴案號：臺灣板橋地方法院檢察署九十一
年度偵字第一八五一四號），提起上訴，本院判決如左：
    主    文
原判決撤銷。
甲○○收受贓物，處拘役貳拾日，如易科罰金，以佰元折算壹日。
    事    實
一、甲○○於民國九十一年一月某日，在臺北市○○區○○街二四八號「真快樂餐廳
    」內，明知不詳姓名、年籍，綽號為「阿明」之成年男子所贈送之ＮＯＫＩＡ廠
    牌8850型行動電話一支（主機板機身序號：000000000000000）
    係來源不明之贓物（該行動電話機係乙○○所有，於九十一年一月四日九時三十
    分許，在臺北縣中和市○○街六號前，遭不詳姓名年籍之人竊取），竟予以收受
    而供己使用，嗣被告於同年二月某日，發現該行動電話機主機板故障，即送交臺
    北縣中和市○○路一八七之一號一樓之「啟利通訊行」修理，經該通訊行送聯強
    國際股份有限公司轉送矽魁科技股份有限公司進行主機板更換，而經警循線追查
    ，始知上情。
二、案經高雄市政府警察局移送臺灣板橋地方法院檢察署檢察官偵查起訴。
    理    由
一、被告甲○○經合法傳喚無正當之理由不到庭，惟其於原審堅決否認有何知贓收受
    之犯行，辯稱：上開行動電話係綽號「阿明」之男子在餐廳給伊不知該行動電話
    是贓物云云。
二、 惟查：
（一）扣案之上揭行動電話一支，係被害人乙○○所有，於九十一年一月四日上午九
      時三十分許，在台北縣中和市○○街六號前，遭不詳姓名年籍之人竊取等情，
      業據被害人乙○○於警訊時指述詳確（見警訊卷第十一頁），並有失竊證明及
      手機序號證明、照片二張在卷可按（見警訊卷第十三頁、第十五頁至第十七頁
      ），且該手機於被告使用後，復因手機故障而於九十一年一月十七日將手機送
      交證人陳志佳所經營之啟利通訊行，再轉送聯強國際股份有限公司及矽魁科技
      股份有限公司進行主機板更換維修，並由矽魁科技股份有限公司將換下之主機
      板整修後，交由神腦國際股份有限公司更換至不知情之證人毛冠智持有送修之
      手機上等情，核與證人陳志佳、及聯強國際股份有限公司高雄分公司督導許玲
      娟、矽魁科技股份有限公司之許永詳、及毛冠智等人於警訊時所陳述之情節相
      符。並有啟利通訊行、聯強國際股份有限公司等維修單及簽收單附卷可稽（見
      警訊卷第十九頁至第二十三頁），乃屬來路不明之贓物。
（二）被告供稱僅知贈送上開行動電話者為「阿明」，並不知「阿明」之真實姓名、
      聯絡方式，即表示二人間，並不熟稔，理可想見；況且「阿明」於知悉被告無
      行動電話之後，即大方贈送該行動電話，並經被告收受使用，亦與常理有違，
      甚至「阿明」果真如此大方贈送該行動電話，亦應將購買行動電話之相關文件
      及其附屬配件全部交予被告，焉有僅交付行動電話之機體而已，佐以被告業已
      成年、及其職業、身分等情以觀，被告辯稱不知係贓物，容難採信。再者，被
      告復於原審辯稱「阿明」就是郭建宏，住臺北市○○區○○街七一號，亦經原
      審派員警執行拘提未獲，此有原審卷可按（見原審卷第四十五頁），則被告所
      辯受自郭建宏，無從查查證。尚難據此作為被告有利事實之認定。被告應明知
      該行動電話係贓物而為收受，上開所辯無非事後卸責之詞，委不足採，其犯行
      應足認定。
三、核被告甲○○所為，係犯第三百四十九條第一項之收受贓物罪。原審未為詳查，
    遽為無罪之諭知，自有未當，公訴人上訴指摘原判決不當為有理由，自應由本院
    加以撤銷改判，爰酌被告囿於一時貪念，收受贓物，既侵害被害人之財產權益，
    亦使被竊取之物難於追及或回復，助長竊風，已無足取，惟本件贓物手機所值不
    多，及ＳＩＭ卡是用其自己，與犯後飾詞卸責，未見悔意等一切情狀，量處拘役
    貳拾日，如易科罰金，以佰元折算壹日，以示儆懲。
四、被告經合法傳喚無正當之理由不到庭，爰不待其陳述逕行判決，併予敘明。
據上論斷，應依刑事訴訟法第三百六十九條第一項前段、第三百六十四條、第二百九
十九條第一項前段、第三百七十一條，刑法第三百四十九條第一項、第四十一條，罰
金罰鍰提高標準條例第一條前段、第二條，判決如主文。
本案經檢察官鄭龍照到庭執行職務。
中      華      民      國    九十二    年      五      月     三十     日
                              臺灣高等法院刑事第十五庭
                                  審判長法  官  房  阿  生
                                        法  官  雷  元  結
                                        法  官  蔡  光  治
右正本證明與原本無異。
不得上訴。
                                        書記官  王  才  生
中      華      民      國    九十二    年      六      月      五      日
附錄：本案論罪科刑法條全文
中華民國刑法第三百四十九條：
收受贓物者，處三年以下有期徒刑、拘役或五百元以下罰金。
搬運、寄藏、故買贓物或為牙保者，處五年以下有期徒刑、拘役或科或併科一千元以
下罰金。
因贓物變得之財物，以贓物論。


司法院資訊處製作；財團法人民間司法改革基金會備份。
